【裁判字號】    95,訴,290
【裁判日期】    950831
【裁判案由】    行使偽造文書
【裁判全文】
臺灣花蓮地方法院刑事判決               95年度訴字第290號
聲  請  人  臺灣花蓮地方法院檢察署檢察官
被      告  丁○○
                    2樓
上列被告因行使偽造文書案件，經檢察官聲請簡易判決處刑（95
年度偵緝字第221號），本院花蓮簡易庭認不宜以簡易判決處刑
，簽移本院改依通常程序審理，因被告於準備程序中就被訴事實
為有罪之陳述，本院合議庭裁定由受命法官獨任行簡式審判程序
，判決如下：
    主  文
丁○○共同行使偽造私文書，足以生損害於他人，累犯，處有期
徒刑肆月，如易科罰金，以銀元佰元即新臺幣玖佰元折算壹日
。
偽造之「甲○○」署名、指印及印文各壹枚，均沒收。
    事實及理由
一、本案除應補充下述部分外，其餘犯罪事實、證據及應適用法
    條均引用檢察官聲請簡易判決處刑書之記載（如附件）：
  (一)犯罪事實：「丁○○前因竊盜、違反麻醉藥品管理條例案件
    ，經法院先後判處有期徒刑1年4月、5年4月確定，兩案接續
    執行後於民國88年7月16日假釋出監，嗣於91年6月20日縮刑
    期滿、假釋未經撤銷而視為執行完畢」、「丁○○竟與丙○
    ○（應由檢察官另行偵辦）共同基於偽造文書並行使之犯意
    聯絡」、「向不知情之乙○○借款」。
  (二)按被告行為後，刑法業於95年7月1日修正施行，自應依新刑
    法第2條第1項之規定，定其準據法。次按行為後法律有變更
    者，適用行為時之法律。但行為後之法律有利於行為人者，
    適用最有利於行為人之法律，修正後刑法第2條第1項前段及
    但書分別定有明文。又比較新舊法，應綜合罪刑全部之結果
    （包括共犯、未遂犯、連續犯、牽連犯、結合犯以及累犯加
    重、自首減輕，暨其他法定加減原因，與加減例等一切情形
    ）而為比較；就比較之結果，需為整體之適用，不能割裂分
    別適用各該有利於行為人之法律，最高法院著有24年上字第
    4634號、27年上字第261號判例可資參照。查：(1)修正後刑
    法第47條第1項將累犯限縮於因故意再犯罪者，始有累犯加
    重規定之適用，惟本案被告係故意犯罪，自非上開限縮範圍
    之效力所及，故修正後之規定並無較有利被告之處。(2)又關
    於易科罰金標準之規定，被告行為時之修正前刑法第41條第
    1項前段、修正前罰金罰鍰提高標準條例第2條前段（現已刪
    除）規定，應以銀元300元即新臺幣900元折算1日，然新刑
    法第41條第1項前段則規定以新臺幣1千元、2千元或3千元折
    算1日，比較新舊法結果，以修正前之規定較有利於被告。
    (3)原刑法第28條共同正犯之規定，本次修正僅為字句之修正
    ，目的在於排除陰謀共同正犯，惟不影響本件被告與丙○○
    均係參與構成要件行為之共同正犯，是修正後刑法亦無較有
    利被告之處。據上，綜合比較之結果，以修正前之刑法較有
    利於被告，自應整體適用修正前之規定對被告論處。
  (三)被告與丙○○就上開犯行，有犯意之聯絡與行為之分擔，均
    為共同正犯；聲請簡易判決處刑書漏未論及，應予更正。再
    被告前因竊盜、違反麻醉藥品管理條例案件，經法院先後判
    處有期徒刑1年4月、5年4月確定，兩案接續執行後於88年7
    月16日假釋出監，嗣於91年6月20日縮刑期滿、假釋未經撤
    銷而視為執行完畢等情，有臺灣高等法院被告前案紀錄表及
    臺灣花蓮地方法院檢察署刑案資料查註紀錄表各1份在卷可
    稽，其於前案執行完畢後5年內，再犯本件有期徒刑以上之
    罪，為累犯，應依修正前刑法第47條之規定加重其刑。
  (四)爰審酌被告素行不佳，猶不知悔改，再犯偽造文書犯行，損
    害他人財產，實無可取，然念其犯後坦承犯行，態度良好，
    及其犯罪動機、目的、手段、事後已償還債務等一切情狀，
    量處如主文所示之刑，以資懲儆。末查，被告於系爭借據上
    偽造之「甲○○」署名、指印及印文各1枚，均應依刑法第
    219條之規定，不問屬於犯人與否，均宣告沒收；至被告偽
    造之借據1紙，既已行使交付予乙○○收受為借款債權之憑
    證，即非被告所有之物，爰不併予宣告沒收，附此敘明。
  (五)另依被告於本院中供述：乙○○是因伊以甲○○所有的果菜
    市場攤位為擔保，才願意借款予伊等語觀之，尚不足認定乙
    ○○借款予被告係因詐術而陷於錯誤，並交付財物，復查無
    積極證據證明被告有何上開詐欺犯行，此部分亦未據檢察官
    起訴，尚無從遽為被告不利之認定，併予說明。
二、據上論斷，應依刑事訴訟法第452條、第273條之1第1項、第
    310條之2、第454條第2項，刑法第2條第1項前段、第216 條
    、第210條、第219條、修正前刑法第28條、第47條、第41條
    第1項前段，修正前罰金罰鍰提高標準條例第2條，現行法規
    所定貨幣單位折算新臺幣條例第2條，判決如主文。
三、如不服本判決，得於判決書送達之日起10日內，以書狀敘述
    理由，向本庭提出上訴（須附繕本）。
本案經檢察官張立言到庭執行職務。
中    華    民    國    95    年    8     月    31    日
                  刑事第二庭    法  官  林韋岑
上列正本證明與原本無異。
如不服本判決，應於判決送達後10日內，向本院提出上訴狀（應
附繕本）。
                                書記官
中    華    民    國    95    年     9    月    1     日
附錄本判決論罪科刑之法律條文：
中華民國刑法第210條：
偽造、變造私文書，足以生損害於公眾或他人者，處5年以下有
期徒刑。
中華民國刑法第216條：
行使第210條至第215條之文書者，依偽造、變造文書或登載不實
事項或使登載不實事項之規定處斷。
中華民國刑法第219條：
偽造之印章、印文或署押，不問屬於犯人與否，沒收之。


司法院資訊處製作；財團法人民間司法改革基金會備份。
